# 如何判断续租是否属于租赁变更

提问人：GIO7 时间：2023-01-07 21:28:28
本人在做使用权资产审计时，遇到许多一年一签的房屋租赁合同，合同上没有写明续租选择权，但从被审计单位了解到他们是有意愿在以后继续租赁的，因此他们会确定租赁期为两年。
在第二年租赁终止后，他们会对使用权资产进行冲减，并根据新签订的合同重新确认使用权资产。
我的疑惑在于，按照准则对租赁变更的描述：“租赁变更，是指原合同条款之外的租赁范围、租赁对价、租赁期限的变更，包括增加或终止一项或多项租赁资产的使用权，延长或缩短合同规定的租赁期等。”
那么在原租赁期满的情况下签订新的租赁合同是否属于“原合同条款之外”？

回答人：chenyiwei
在原租赁期满的情况下签订新的租赁合同，新租赁合同的租赁期开始日是在原租赁合同的租赁期结束后，且两者互相衔接的，一般认为应作为一项新的单独租赁（尤其是在新租约约定的租金水平可代表新租约签订日的市场租金水平的情况下），故先终止确认原租赁下的使用权资产和租赁负债，再在新租赁的租赁期开始日确认新的使用权资产和租赁负债。